臺灣新竹地方法院刑事判決
110年度訴字第683號
公  訴  人  臺灣新竹地方檢察署檢察官
被      告  許戎騏


            王士豪



            林家誼


            彭宏揚





            許博舜



            李煌銘



上列被告等因傷害等案件，經檢察官提起公訴（110年度偵字第3
309、4843號），被告分別於本院準備程序、審理中為有罪之陳
述，本院裁定進行簡式審判程序，判決如下：
    主  文
一、許戎騏犯下列四罪，應執行有期徒刑壹年，如易科罰金，以
    新臺幣壹仟元折算壹日。
  ㈠恐嚇危害安全罪，處有期徒刑參月，如易科罰金，以新臺幣
    壹仟元折算壹日。
  ㈡恐嚇危害安全罪，處有期徒刑參月，如易科罰金，以新臺幣
    壹仟元折算壹日。
  ㈢教唆恐嚇危害安全罪，處有期徒刑肆月，如易科罰金，以新
    臺幣壹仟元折算壹日。
  ㈣共同傷害罪，處有期徒刑陸月，如易科罰金，以新臺幣壹仟
    元折算壹日。
二、王士豪共同犯恐嚇危害安全罪，處有期徒刑參月，如易科罰
    金，以新臺幣壹仟元折算壹日。又共同犯傷害罪，處有期徒
    刑伍月，如易科罰金，以新臺幣壹仟元折算壹日。應執行有
    期徒刑陸月，如易科罰金，以新臺幣壹仟元折算壹日。
三、林家誼共同犯恐嚇危害安全罪，處有期徒刑參月，如易科罰
    金，以新臺幣壹仟元折算壹日。又共同犯傷害罪，處有期徒
    刑伍月，如易科罰金，以新臺幣壹仟元折算壹日。應執行有
    期徒刑陸月，如易科罰金，以新臺幣壹仟元折算壹日。　
四、彭宏揚共同犯傷害罪，處有期徒刑肆月，如易科罰金，以新
    臺幣壹仟元折算壹日。
五、許博舜共同犯傷害罪，處有期徒刑肆月，如易科罰金，以新
    臺幣壹仟元折算壹日。
六、李煌銘犯恐嚇危害安全罪，共二罪，各處拘役拾日，如易科
    罰金，均以新臺幣壹仟元折算壹日。應執行拘役拾伍日，如
    易科罰金，以新臺幣壹仟元折算壹日。緩刑貳年。
    事  實
一、許戎騏因不滿翁國耀(現已殁)積欠債務，竟基於恐嚇之犯意
    ，於民國108年11月21日上午7時30分許，以電話撥打翁國耀
    母親陳連嬌電話，並於電話中對陳連嬌恫嚇稱：「要籌到新
    臺幣(下同)6萬元，不然就不用想開店了」等語，致陳連嬌
    心生畏懼。
二、許戎騏基於恐嚇之犯意，於108年11月24日某時許，在不詳
    地點，以FACEBOOK（即臉書）撥打網路電話與翁國耀之堂姐
    翁秀宇，並對翁秀宇恫嚇稱：「你弟（指翁國耀）的錢就先
    不講，你伯母（指陳連嬌）講好的6萬元再不給，你們就不
    用再開店」等語，致翁秀宇心生畏懼，旋向陳連嬌求證後，
    不得已因此於108年11月24日下午1時許，至新竹市○○路0段0
    00號日中交通運輸公司，代陳連嬌將6萬元交予許戎騏。
三、許戎騏基於恐嚇犯意，教唆有恐嚇犯意聯絡之王士豪、林家
    誼向陳連嬌收款，王士豪、林家誼即於108年11月28日晚間9
    時30分許，駕駛車牌號碼0000-00號自用小客車至陳連嬌位
    於苗栗縣頭份市住處(確址詳卷)向陳連嬌索討債務，陳連嬌
    表示無力付款，王士豪、林家誼旋恫嚇稱：「你們生意不用
    做了」等語，並揚言：「要將翁國耀斷手斷腳」等語，致陳
    連嬌及陳連嬌配偶翁兆麟心生畏懼。
四、許戎騏因翁國耀積欠之債務仍未全部取回，恰於109年1月17
    日某時得悉翁國耀在苗栗縣頭份市范景甯住處(確址詳卷)與
    友人見面，竟與王士豪、林家誼、彭宏揚、許博舜，共同基
    於剝奪行動自由、傷害之犯意聯絡，於109年1月17日晚間6
    時許，至范景甯住處欲將翁國耀押走（侵入住居部分未據告
    訴），因翁國耀不從，許戎騏即對翁國耀恫嚇稱：「你不跟
    我們走，我就拿東西（指槍）開你」等語，致翁國耀心生畏
    懼，惟翁國耀仍堅拒，許戎騏等5人即徒手毆打翁國耀或拉
    扯翁國耀，王士豪並持手銬毆打翁國耀頭部，再對翁國耀上
    手銬；林家誼則持西瓜刀架住翁國耀，至翁國耀不能抗拒後
    ，許戎騏等5人即強押翁國耀至車牌號碼0000-00號自用小客
    車，並強令翁國耀交付欠款現金3萬元，許戎騏並指示王士
    豪、林家誼、彭宏揚、許博舜將翁國耀押往新竹縣○○市○○路
    0段000號「日中交通股份有限公司」(下稱日中公司)毆打，
    王士豪、林家誼、彭宏揚、許博舜在日中公司，即接續前開
    犯意，持鋁棒毆打翁國耀，致翁國耀受有頭部挫傷併腦震盪
    、頭皮撕裂傷、右眼睛瘀腫併結膜下出血及四肢多處挫傷瘀
    腫等傷害，嗣許戎騏於同日晚間10時許，經警據報與之聯繫
    後，許戎騏始撥打電話令王士豪將翁國耀載至苗栗縣頭份市
    「南海休息站」釋放。
五、李煌銘因與朱智惠有債務糾紛，竟基於恐嚇之犯意，於108
    年12月3日下午5時許，至新竹市○區○○路0段000號「火樣汽
    車音響工坊」朱智惠經營店內，對朱智惠恫嚇稱：要把錢拿
    給道上的兄弟，否則那些兄弟會來店裡亂，讓你不能做生意
    等語，致朱智惠心生畏懼，因此交付4萬元與李煌銘。
六、李煌銘於109年3月12日晚間10時許，至上址「火樣汽車音響
    工坊」朱智惠經營店內，對朱智惠恫嚇稱：卡差不多一點，
    害伊跳票這麼多，要先給10萬元，否則那些大哥會來店理亂
    等語，致朱智惠心生畏懼，因此交付10萬元與李煌銘。　　
    理  由
一、證據名稱：
　㈠被告許戎騏、王士豪、林家誼、彭宏揚、許博舜、李煌銘之
    於警詢、偵訊及本院審理時之自白。
　㈡證人即告訴人或被害人翁國耀、陳連嬌、翁秀宇、翁兆麟、
    陳增桂、朱智惠分別於警詢或偵查中之證述。
　㈢監視器翻拍照片、指認照片、為恭紀念醫院診斷證明書。
　㈣收據影本、搜索扣押筆錄、扣押物品目錄表。
二、論罪科刑：　
　㈠新舊法比較：被告許戎騏、王士豪、林家誼、彭宏揚、許博
    舜、李煌銘就犯罪事實㈠、㈡、㈢、㈤行為後，刑法第305條已
    於108年12月27日修正生效，惟此次修正只是將相關刑法分
    則條文中之罰金刑加以通盤換算後之結果，實質上不生有利
    或不利被告之影響，爰逕行適用修正後之規定。
  ㈡罪名：
　　⒈核被告許戎騏就事實㈠、㈡所為，均係犯刑法第305條之恐嚇
      危害安全罪；就事實㈢所為，係犯刑法第29條第1項、第30
      5條之教唆恐嚇危害安全罪；就事實㈣所為，係犯刑法第27
      7條第1項之傷害罪、第302條第1項之剝奪他人行動自由罪
      。
　　⒉核被告王士豪、林家誼就事實㈢所為，均係犯刑法第305條
      之恐嚇危害安全罪；就事實㈣所為，均係犯刑法第277條第
      1項之傷害罪、第302條第1項之剝奪他人行動自由罪。
　　⒊核被告彭宏揚、許博舜就事實㈣所為，均係犯刑法第277條
      第1項之傷害罪、第302條第1項之剝奪他人行動自由罪。
　　⒋核被告李煌銘就事實㈤、㈥所為，均係犯刑法第305條之恐嚇
      危害安全罪。
　㈢接續犯：被告許戎騏、王士豪、林家誼、彭宏揚、許博舜就
    事實㈣部分，係基於同一犯意，在密接時地毆打被害人翁國
    耀及妨害其自由，為接續犯。　
　㈣共同正犯：被告王士豪、林家誼就事實㈢恐嚇犯行部分；及被
    告許戎騏、王士豪、林家誼、彭宏揚、許博舜就事實㈣非法
    剝奪他人行動自由及傷害犯行，彼此間均具有犯意聯絡與行
    為分擔，均應論以共同正犯。
　㈤教唆犯：被告許戎騏就事實㈢唆使被告王士豪、林家誼恐嚇被
    害人，係屬教唆犯，應依刑法第29條第2項依其所教唆之罪
    即刑法第305條處罰之。
  ㈥想像競合：被告許戎騏、王士豪、林家誼就事實㈢一個恐嚇行
    為，同時致陳連嬌、翁兆麟二位被害人心生畏懼，係以一行
    為觸犯相同數罪名，為想像競合犯，應依刑法第55條規定，
    從一論以恐嚇危害安全罪。又被告許戎騏、王士豪、林家誼
    、彭宏揚、許博舜就事實㈣於剝奪翁國耀行動自由之狀態繼
    續中，另有傷害犯行，所犯傷害行為與持續之妨害自由犯行
    具行為局部重疊性，應認係以一行為觸犯數罪名，為想像競
    合犯，依刑法第55條規定，從一重論以傷害罪；公訴意旨認
    應事實㈣部分應從重論以剝奪他人行動自由罪，容有誤會，
    在此敘明。
  ㈦數罪併罰：被告許戎騏所犯事實㈠至㈣共4罪、被告王士豪、林
    家誼就所犯事實㈡、㈢共2罪、被告李煌銘就所犯事實㈤、㈥共2
    罪，均犯意各別、行為互殊，應分論併罰。
  ㈧科刑：爰以行為人之責任為基礎，審酌被告許戎騏為索討翁
    國耀之債務，不思循正常途徑為之，竟單獨、或教唆、或共
    同與被告王士豪、林家誼、彭宏揚、許博舜等人恐嚇、或強
    押、或傷害翁國耀，剝奪翁國耀之行動自由，期間更毆打翁
    國耀成傷，復恐嚇翁國耀之家人或親戚，且被告許戎騏在本
    案的數罪中居於主導地位，行為實值非難，考量其於審理中
    坦承犯行，態度尚佳，但因賠償金差距過大致未與被害人等
    和解，及其國中畢業之智識程度、目前經濟及工作狀況、家
    庭成員及須否扶養之生活狀況(本院卷一第69頁)等一切情狀
    ；審酌被告王士豪、林家誼、彭宏揚、許博舜受被告許戎騏
    指示或教唆，恐嚇及傷害、拘禁各該被害人，以暴力解決問
    題，很是不該，兼衡被害人翁國耀行動自由被拘束時間、暨
    其傷勢非輕，再參以被告王士豪專科畢業之智識程度、被告
    林家誼、彭宏揚及許博舜均高中肄業之智識程度、其等目前
    經濟及工作狀況、家中成員及須否扶養之生活狀況(本院卷
    一第70頁)等一切情狀，及其等亦因金額差距過大未能與被
    害人等和解之情狀；審酌被告李煌銘為解決債務糾紛，不思
    循正常途徑為之，而以恐嚇方式令被害人畏懼而交付金錢，
    亦值非難，惟幸僅言語恐嚇而無肢體暴力，及其高中畢業之
    智識程度、目前經濟及工作狀況、家庭成員及須否扶養之生
    活狀況(本院卷二第143頁)等一切情狀，暨已與被害人朱智
    惠和解，有和解書在卷可稽(本院卷二第133頁)等節，分別
    量處如主文各項所示之刑，並均諭知易科罰金之折算標準，
    暨數罪部分定其應執行之刑及易科罰金之折算標準，以示懲
    儆。
　㈨緩刑：被告李煌銘未曾因故意犯罪受有期徒刑以上刑之宣告
    ，此有臺灣高等法院被告前案紀錄表附卷可查，其因一時疏
    失致罹刑典，惟犯罪後已坦承犯行，且已與被害人朱智惠成
    立和解如上述，被害人並到庭表示願原諒被告並同意緩刑等
    語，綜上各情，堪認被告經此偵審程序及刑之宣告，諒當知
    所警惕，謹慎小心行事，信無再犯之虞，本院因認其所受宣
    告之刑以暫不執行為適當，爰依刑法第74條第1項第1款規定
    ，併予宣告緩刑2年，以啟自新。
三、沒收：本案之扣押物品均無證據證明係被告等人所有且係於
    本案6件犯行所用之物，依「罪證有疑，利於被告」原則，
    本院無從宣告沒收。至被告李煌銘部分雖扣得之債務還款同
    意書2紙或與被告李煌銘恐嚇犯行有關，惟被告李煌銘與被
    害人間確有債權債務關係，且不只本案2次與被害人有所接
    觸，而起訴書也未記載此2紙同意書係被告李煌銘於事實㈤、
    ㈥犯罪所得之物，是無從證明與本案有關，已無法宣告沒收
    ，又被告李煌銘既已與被害人朱智惠和解，復不得再執本案
    任何資料或票據行使權利，有和解書可稽(本院卷二第133頁
    )，也無發還之必要。以上，均不於本案宣告沒收。　
據上論斷，應依刑事訴訟法第273條之1第1項、第299條第1項前
段，判決如主文。
本案經檢察官王遠志提起公訴，檢察官劉晏如到庭執行職務。
中　　華　　民　　國　　111 　年　　11　　月　　18　　日
                  刑事第五庭    法　官　楊麗文
以上正本證明與原本無異。
如不服本判決應於收受判決後20日內向本院提出上訴書狀，並應
敘述具體理由。其未敘述上訴理由者，應於上訴期間屆滿後20日
內向本院補提理由書(均須按他造當事人之人數附繕本)「切勿逕
送上級法院」。
中　　華　　民　　國　　111 　年　　11　　月　　18　　日
                                書記官　賴瑩芳
附錄本案論罪科刑法條：
中華民國刑法第277條第1項
傷害人之身體或健康者，處5年以下有期徒刑、拘役或50萬元以
下罰金。
中華民國刑法第302條第1項
私行拘禁或以其他非法方法，剝奪人之行動自由者，處5年以下
有期徒刑、拘役或9千元以下罰金。
中華民國刑法第305條
以加害生命、身體、自由、名譽、財產之事恐嚇他人，致生危害
於安全者，處2年以下有期徒刑、拘役或9千元以下罰金。